臺灣臺北地方法院刑事判決　　　　　　　　　　　　　九十一年度訴字第八六一號
　　公　訴　人　臺灣臺北地方法院檢察署檢察官
　　被　　　告　乙○○
　　右　一　人　郭登富
　　選任辯護人　張秀瑜
　　被　　　告　甲○○
右列被告等因偽造文書等案件，經檢察官提起公訴（九十一年度偵字第一六一九八號
），本院判決如左：
    主    文
乙○○、甲○○共同連續行使偽造私文書，足以生損害於他人，各處有期徒刑伍月。
如易科罰金，均以參佰元折算壹日。均緩刑貳年。
    事    實
一、乙○○及甲○○二人共同基於行使偽造準私文書之概括犯意聯絡，分別於民國九
    十年八月十一日下午四時七分及同年九月二十五日下午二時四十分許，在渠等任
    職位在臺北市文山區○○○路○段八十八號之「漢眾汽車公司」及同址地下室之
    網路咖啡店內，連續至「二０００戀愛交友聊天網」（網址：ｈｔｔｐ：／／ｈ
    ｏｍｅ．ｋｉｍｏ．ｃｏｍ．ｔｗ／ｓｑｕｊｅｎ／ｉｎｄｅｘ．ｈｔｍ．）、
    「藍色城市」（網址：ｈｔｔｐ：／／ｗｉｎｙ２ｋ．ｈｙｐｅｒｍａｒｔ．ｎ
    ｅｔ／）及「ＫＫ一夜情留言版」（ｈｔｔｐ：／／ｍｙ５５．ｖｉｒｔｕａｌ
    ｌｏｖｅ．ｎｅｔ／），以「小鳳」、「小鳳鳳」名義偽造「三十五歲，一六五
    公分，面貌秀麗，三圍偏瘦，未婚，想找一個性慾強，能讓我一夜高潮數次的人
    。０九三六＊＊＊＊＊＊（行動電話號碼詳卷）」等足使人認為丙○○品行不端
    等不實內容文字而行使之，足以生損害於丙○○。嗣因丙○○不堪不明人士以電
    話騷擾始報警查獲上情。
二、案經丙○○訴由內政部警政署刑事警察局報請臺灣臺北地方法院檢察署檢察官偵
    查起訴。
    理    由
一、訊據被告乙○○及甲○○二人對於右揭事實供承不諱，核與告訴人丙○○於警訊
    、偵查及本院審理時之指訴情節相符，並有網路留言版內容列印資料影本三紙附
    卷可稽，再參以被告乙○○及甲○○二人在內政部警政署刑警察局以「ＤｏＤＰ
    Ｉ區域比對法」、「Ｂｉ－Ｚｏｎｅ區域比對法」、「沈默回答法」及「激勵測
    試法」鑑驗，認被告甲○○及乙○○二人於測前會談否認涉及刊登留言（有關小
    鳳尋求一夜情之事），經測試結果，均呈不實反應之情，有內政部警政署刑事警
    察局九十一年七月二十二日刑鑑字第０九一０一九四一二五號測謊鑑驗結果通知
    書一紙在卷可按，堪認被告乙○○及甲○○二人之自白核與事實相符，自得採為
    論罪之依據。本件事證已臻明確，被告乙○○及甲○○二人右開犯行洵堪認定。
二、按電磁紀錄藉機器或電腦之處理所顯示之影像或符號，足以為表示其用意之證明
    者，以文書論，刑法第二百二十條第二項定有明文。本件被告乙○○及甲○○二
    人以告訴人名義偽造之電腦文件文書，已表明告訴人「小鳳」之名，並公開其行
    動電話號碼，足以表彰該文書為告訴人所製作，並徵求性伴侶之用意，是該電腦
    文件文書自應均屬刑法第二百二十條第二項之準私文書。又被告於網路上刊登內
    載「三十五歲，一六五公分，面貌秀麗，三圍偏瘦，未婚，想找一個性慾強，能
    讓我一夜高潮數次的人」云云，並公布告訴人之行動電話，足以生損害於告訴人
    。是核被告乙○○及甲○○二人前揭所為，均係犯刑法第二百十六條、第二百十
    條及第二百二十條第二項之行使偽造準私文書罪。渠等偽造準私文書之低度行為
    ，為行使偽造準私文書之高度行為所吸收，不另論罪。被告乙○○及甲○○二人
    就上揭犯行有犯意之聯絡及行為之分擔，均為共同正犯。又被告乙○○及甲○○
    二人先後多次偽造準私文書之犯行，時間緊接，所犯係構成要件相同之罪名，顯
    係基於概括犯意反覆為之，為連續犯，應依刑法第五十六條之規定，以一罪論，
    並加重其刑。爰審酌被告乙○○及甲○○二人冒用告訴人名義於網路上刊登徵求
    一夜情之廣告，致告訴人不斷遭受詢問一夜情之騷擾，犯罪所生危害非小，惟念
    渠等犯罪後尚能坦認犯行，深表悔意，並獲得告訴人之原諒，有告訴人書寫之聲
    明書二紙在卷可按等一切情狀，各量處如主文所示之刑，併均諭知易科罰金之折
    算標準。末查被告乙○○及甲○○二人前均未曾受有期徒刑以上刑之宣告，此有
    臺灣高等法院檢察署刑案紀錄簡覆表二紙在卷可按，渠等因一時失慮，偶罹刑典
    ，經此刑之宣告後，應知所警惕，當無再犯之虞，本院因認對渠等所宣告之刑，
    以暫不執行為適當，均併予宣告緩刑二年，以啟自新。
三、公訴意旨另以：被告乙○○及甲○○二人分別於上揭時地，連續至「二０００戀
    愛交友聊天網」（網址：ｈｔｔｐ：／／ｈｏｍｅ．ｋｉｍｏ．ｃｏｍ．ｔｗ／
    ｓｑｕｊｅｎ／ｉｎｄｅｘ．ｈｔｍ．）、「藍色城市」（網址：ｈｔｔｐ：／
    ／ｗｉｎｙ２ｋ．ｈｙｐｅｒｍａｒｔ．ｎｅｔ／）及「ＫＫ一夜情留言版」（
    ｈｔｔｐ：／／ｍｙ５５．ｖｉｒｔｕａｌｌｏｖｅ．ｎｅｔ／），以「小鳳」
    、「小鳳鳳」名義偽造「三十五歲，一六五公分，面貌秀麗，三圍偏瘦，未婚，
    想找一個性慾強，能讓我一夜高潮數次的人。０九三六＊＊＊＊＊＊（行動電話
    號碼詳卷）」等足使人認為丙○○品行不端等不實內容文字，並予行使、散布，
    ，足以生損害於丙○○之名譽。因而認被告乙○○及甲○○二人另涉犯刑法第三
    百十條第二項之加重誹謗罪嫌。惟按告訴乃論之罪，告訴人於第一審辯論終結前
    得撤回其告訴，又告訴經撤回者，應諭知不受理之判決，刑事訴訟法第二百三十
    八條第一項及第三百零三條第三款分別定有明文。本件告訴人告訴被告乙○○及
    甲○○二人加重誹謗罪部分，認係犯刑法第三百十條第二項之罪，依同法第三百
    十四條之規定，須告訴乃論。茲據告訴人於本院九十一年十月十七日審理時當庭
    以言詞撤回其告訴，本應依刑事訴訟法第三百零三條第三款之規定諭知不受理，
    惟公訴意旨認此部分犯行與前開有罪部分有方法結果之牽連犯裁判上一罪關係，
    爰不另為不受理之諭知。
據上論斷，應依刑事訴訟法第二百九十九條第一項前段，刑法第二十八條、第五十六
條、第二百二十條第二項、第二百十六條、第二百十條、第四十一條第一項前段、第
七十四條第一款，罰金罰鍰提高標準條例第二條，判決如主文。
本案經檢察官陳錫柱到庭執行職務。
中      華      民      國      九十一    年      十      月    三十    日
                                  臺灣臺北地方法院刑事第七庭
                                      法  官  蔡正雄
右正本證明與原本無異。
如不服本判決，應於判決送達後十日內向本院提出上訴狀(應抄附繕本)。告訴人
或被害人如對於本判決不服者，應具備理由請求檢察官上訴，其上訴期間之計算
係以檢察官收受判決正本之日期為準。
                                      書記官  黃秀琴
中      華      民      國      九十一    年      十      月    三十    日
附錄本案論罪科刑法條全文：
刑法第二百二十條：
在紙上或物品上之文字、符號、圖畫、照像，依習慣或特約，足以為表示其用意之證
明者，關於本章及本章以外各罪，以文書論。
錄音、錄影或電磁紀錄，藉機器或電腦之處理所顯示之聲音、影像或符號，足以為表
示其用意之證明者，亦同。
稱電磁紀錄，指以電子磁性或其他無法以人之知覺直接認識之方式所製成之紀錄，而
供電腦處理之用者。
刑法第二百十六條：
行使第二百十條至第二百十五條之文書者，依偽造、變造文書或登載不實事項或使登
載不實事項之規定處斷。
刑法第二百十條：
偽造、變造私文書，足以生損害於公眾或他人者，處五年以下有期徒刑。
